臺灣臺北地方法院民事裁定              100年度抗字第231號
抗  告  人  林彥伶
相  對  人  和運租車股份有限公司
法定代理人  蘇燕輝
上列當事人間本票裁定事件，抗告人對於民國100年8月16日本院
100年度司票字第8500號裁定提起抗告，本院裁定如下：
    主  文
抗告駁回。
抗告程序費用新臺幣壹仟元由抗告人負擔。
    理  由
一、本件抗告意旨略以：本件為小客車租賃糾紛，依契約內容，
    相對人為出租人，承租人為第三人磐穀工程顧問股份有限公
    司，抗告人僅單純使用租賃小客車，有關租金問題應由出租
    人與承租人協商，如有具體公平解決之道，再針對抗告人才
    是。又抗告人之薪資在扣除生活費用後極為有限，且已與10
    家銀行進行各別協商一致性方案協議，爰為此提起抗告。
二、相對人於原審聲請意旨略以：相對人主張其執有抗告人於民
    國99年1月18日簽發之本票1紙，內載金額新臺幣（下同）2,
    232,000元，付款地在臺北市○○區○○路121號15樓，逾期
    付款則自遲延日起按年利率20%加計利息，並記載免除作成
    拒絕證書，到期日99年10月15日。詎到期後，經提示僅給付
    其中部分款項外，其餘537,680元尚未獲付款，為此聲請裁
    定就上開金額及依約定年息計算之利息准許強制執行等語。
三、按執票人向本票發票人行使追索權時，得聲請法院裁定後強
    制執行，票據法第123條定有明文。又本票執票人依上揭規
    定，聲請法院裁定許可對發票人強制執行係屬非訟事件，此
    項聲請之裁定及抗告法院之裁定，僅依非訟事件程序，以審
    查強制執行許可與否，並無確定實體上法律關係存否之效力
    ，如發票人就票據債務之存否有爭執時，應由發票人提起確
    認之訴，以資解決，最高法院56年台抗字第714號、57年台
    抗字第76號判例可資參照。
四、經查，系爭本票從形式上觀之，要件並無不合，而原裁定就
    系爭本票為形式上之審查，認其已具備本票各項記載事項，
    合於票據法第120條規定，屬有效之本票，乃裁定准許強制
    執行，於法並無不合。本件縱認抗告人抗辯本件係起源於小
    客車租賃糾紛屬實，亦屬實體法上之爭執，應循訴訟程序以
    資解決，要非非訟事件程序中所得加以審究。從而，抗告意
    旨指摘原裁定不當，聲明廢棄，為無理由，應予駁回。
五、據上論結，本件抗告為無理由，依非訟事件法第21條第2項
    、第24條第1項、第46條，民事訴訟法第495條之1第1項、第
    449條第1項、第78條，裁定如主文。
中    華    民    國    100    年    9     月   21    日
                  民事第六庭  審判長法  官  林麗真
                                    法  官  李家慧
                                    法  官  林春鈴
以上正本係照原本作成。
本裁定不得抗告。
中    華    民    國    100    年    9     月   21    日
                                    書記官  潘惠敏